---
output:
  pdf_document: default
  html_document:
    css: "./ava.css"
    charset: "utf-8"
---


\begin{center}
    \Huge Análise de acidentes com animais selvagens envolvendo aeronaves (1990-2023)
\end{center}

\vspace{1.5cm}

\begin{center}
    \Large Integrantes:
    
    João Carlos, Tomás Mello, Eric, Felipe Bragança
\end{center}

\vspace{1.5cm}

\begin{center}
    \includegraphics[width=5cm]{src/images/logo_unb.png}
\end{center}

\begin{center}
    \Large 12 de dezembro, 2023
\end{center}

\newpage

\section{\Huge Introdução}
\label{sec:Introducao}

\vspace{1.5cm}

\Large    O relatório visa construir uma análise exploratória de um conjunto de dados chamado STRIKE_REPORTS. Este conjunto de dados inclui uma coleção abrangente de incidentes de colisão entre aviões e animais selvagens envolvendo aeronaves militares, comerciais ou civis de 1990 a 2023. Os incidentes foram obtidos a partir da Base de Dados de Acidentes com Animais Selvagens da Administração Federal da Aviação (FAA). O conjunto abrange uma série de informações relacionadas aos incidentes, incluindo pormenores sobre as aeronaves envolvidas, espécies de animais selvagens, localizações geográficas e vários fatores que contribuem para as ocorrências e análise.


\vspace{1.5cm}


\section{\Huge Objetivos}
\label{sec:Objetivos}

\Large

- Aplicar os conhecimentos lecionados da disciplina de CE1.
- Ilustrar as diferentes implicações e interpretações da database escolhida.
- Caracterizar por meio de descrições visuais os dados da database escolhida.




\newpage

\section{\Huge Variáveis} 
\label{sec:Variáveis}

\vspace{1.5cm}
\large

- **INCIDENT_DATE:**Data dos incidentes.
- **AIRPORT:** Aeroportos.
- **AIRCRAFT:** Informações da aeronave.
- **SPECIES:** Espécies envolvidas no acidente.
- **LOCATION:** Localização geográfica do acidente.
- **PHASE_OF_FLIGHT:** Fase do voo em que o acidente ocorreu.


\vspace{1.5cm}

\newpage

\section{\Huge Análise} 
\label{sec:Análise}

\vspace{1cm}

\large

- Carregar bibliotecas e ler a base de dados

```{r, fig.width=12, message=FALSE}
library(tidyverse)
library(dplyr)
library(ggplot2)
def_strikes <- read.csv( "STRIKE_REPORTS.csv")
```

- Tradução e Transformação de valores 
```{r, fig.width=10}
#Mudar as siglas da classe de aeronave para os nomes inteiros"
def_strikes <- def_strikes %>%
   mutate(Tipo_de_Aeronave = case_when(
    AC_CLASS == "A" ~ "Avião",
    AC_CLASS == "B" ~ "Helicóptero",
    AC_CLASS == "C" ~ "Planador",
    AC_CLASS == "D" ~ "Balão",
    AC_CLASS == "F" ~ "Dirigível",
    AC_CLASS == "I" ~ "Autogiro",
    AC_CLASS == "J" ~ "Aeronave Ultraleve",
    AC_CLASS == "Y" ~ "Outros",
    AC_CLASS == "Z" | AC_CLASS == "" | AC_CLASS == "NA" ~ "Desconhecido"))

#"Operador, sair da sigla para o nome mesmo"
#def_strikes <- def_strikes %>%
#   mutate(Operadores = case_when(
#     OPERATOR

#Nivel de dano"
def_strikes <- def_strikes %>%
   mutate(Nível_do_Dano = case_when(
    DAMAGE_LEVEL== "M" ~ "Mínimo",
    DAMAGE_LEVEL== "M?" ~"Indeterminado",
    DAMAGE_LEVEL== "D"~ "Destruído",
    DAMAGE_LEVEL== "S"~ "Considerável",
    DAMAGE_LEVEL== ""| DAMAGE_LEVEL== "NA" ~ "Desconhecido",
    DAMAGE_LEVEL== "N" ~ "Sem Dano"))

#Mudando as dummys de massa para a massa
def_strikes <- def_strikes %>%
   mutate(Massa_Aeronave = case_when(
    AC_MASS == 1 ~ "2.250=<",
    AC_MASS == 2 ~ "2.251-5700",
    AC_MASS == 3 ~ "5701-27.000",
    AC_MASS == 4 ~ "27.001-272.000",
    AC_MASS == 5 ~ ">272.000",
    AC_MASS == "NA"|AC_MASS == ""  ~ "Desconhecido"))
    
```

\vspace{2cm}

\subsection{\LARGE Estados e quantidade de acidentes} 
\label{sec:a1}

```{r, fig.width=10, echo= TRUE}
#Estados com mais Impactos
table_ESTADO <- def_strikes %>%
  group_by(STATE) %>%
  summarize(
    Voos = n()) %>%
  arrange(desc(Voos))
print(table_ESTADO)
```

\newpage

\subsection{\LARGE Aeroportos por quantidades de acidentes} 
\label{sec:a1}


```{r, fig.width=10, echo= TRUE}
#Aeroportos com mais voos que tiveram impactos
table_aeroportos <- def_strikes %>%
  group_by(AIRPORT) %>%
  summarize(
    Voos = n()) %>%
  arrange(desc(Voos))
print(table_aeroportos)
```

\subsection{\LARGE Meses do ano com maior ocorrência de impactos} 
\label{sec:a1}


```{r, fig.width=10, echo= FALSE, results='hide'}
#Meses do ano com mais ocorrencias 
def_strikes %>%
  ggplot(aes(x= INCIDENT_MONTH)) + geom_bar() + labs(title="Meses com mais acidentes", x="Meses", y="Ocorrencias")  +
  scale_x_continuous(breaks = 1:12) + theme_minimal()
```

\subsection{\LARGE Severidade dos impactos causados nas aeronaves} 
\label{sec:a1}

```{r, results='hide'}
#Contagem da severidade dos impactos
def_strikes %>%
  ggplot(aes(x= Nível_do_Dano)) + geom_bar() + labs(title="Contagem Dano", x="Severidade", y="Ocorrencias")
```