---
output:
  pdf_document: default
  html_document:
    css: "./ava.css"
    charset: "utf-8"
---


\begin{center}
    \Huge Análise de Acidentes com animais selvagens envolvendo aeronaves 1990-2023
\end{center}

\vspace{1.5cm}

\begin{center}
    \Large Integrantes:
    
    João Carlos Gonçalves, Tomás Mello, Eric, Felipe
\end{center}

\vspace{1.5cm}

\begin{center}
    \includegraphics[width=5cm]{src/images/logo_unb.png}
\end{center}

\begin{center}
    \Large 12 de dezembro, 2023
\end{center}

\newpage

\section{\Huge Introdução}
\label{sec:Introducao}

\vspace{1.5cm}

\Large    O relatório visa construir uma análise exploratória de um conjunto de dados chamado STRIKE_REPORTS. Este conjunto de dados inclui uma coleção abrangente de incidentes de colisão entre aviões e animais selvagens envolvendo aeronaves militares, comerciais ou civis de 1990 a 2023. Os incidentes foram obtidos a partir da Base de Dados de Acidentes com Animais Selvagens da Administração Federal da Aviação (FAA). O conjunto abrange uma série de informações relacionadas aos incidentes, incluindo pormenores sobre as aeronaves envolvidas, espécies de animais selvagens, localizações geográficas e vários fatores que contribuem para as ocorrências e análise.


\vspace{1.5cm}


\section{\Huge Objetivos}
\label{sec:Objetivos}

\Large    Objetivos








\newpage

\subsection{Variáveis} 
\label{sec:Variáveis}

\vspace{1.5cm}
\large
\begin{itemize}
    \item INCIDENT_DATE: Data dos incidentes.
    \item AIRPORT: Aeroportos.
    \item AIRCRAFT: Informações da aeronave.
    \item SPECIES: Espécies envolvidas no acidente.
    \item LOCATION: Localização geográfica do acidente.
    \item PHASE_OF_FLIGHT: Fase do voo em que o acidente ocorreu. 
    
\end{itemize}


\small
- Carregar bibliotecas e ler a base de dados

```{r, fig.width=10, echo=FALSE}
library(tidyverse)
library(dplyr)
library(ggplot2)
def_strikes <- read.csv( "STRIKE_REPORTS.csv")
```

- Tradução e Transformação de valores 
```{r, fig.width=10, echo=FALSE}
#Mudar as siglas da classe de aeronave para os nomes inteiros"
def_strikes <- def_strikes %>%
   mutate(Tipo_de_Aeronave = case_when(
    AC_CLASS == "A" ~ "Avião",
    AC_CLASS == "B" ~ "Helicóptero",
    AC_CLASS == "C" ~ "Planador",
    AC_CLASS == "D" ~ "Balão",
    AC_CLASS == "F" ~ "Dirigível",
    AC_CLASS == "I" ~ "Autogiro",
    AC_CLASS == "J" ~ "Aeronave Ultraleve",
    AC_CLASS == "Y" ~ "Outros",
    AC_CLASS == "Z" | AC_CLASS == "" | AC_CLASS == "NA" ~ "Desconhecido"))

#"Operador, sair da sigla para o nome mesmo"
#def_strikes <- def_strikes %>%
#   mutate(Operadores = case_when(
#     OPERATOR

#Nivel de dano"
def_strikes <- def_strikes %>%
   mutate(Nível_do_Dano = case_when(
    DAMAGE_LEVEL== "M" ~ "Mínimo",
    DAMAGE_LEVEL== "M?" ~"Indeterminado",
    DAMAGE_LEVEL== "D"~ "Destruído",
    DAMAGE_LEVEL== "S"~ "Considerável",
    DAMAGE_LEVEL== ""| DAMAGE_LEVEL== "NA" ~ "Desconhecido",
    DAMAGE_LEVEL== "N" ~ "Sem Dano"))

#Mudando as dummys de massa para a massa
def_strikes <- def_strikes %>%
   mutate(Massa_Aeronave = case_when(
    AC_MASS == 1 ~ "2.250=<",
    AC_MASS == 2 ~ "2.251-5700",
    AC_MASS == 3 ~ "5701-27.000",
    AC_MASS == 4 ~ "27.001-272.000",
    AC_MASS == 5 ~ ">272.000",
    AC_MASS == "NA"|AC_MASS == ""  ~ "Desconhecido"))
    
```

