---
output:
  pdf_document: default
  html_document:
    css: "./ava.css"
    charset: "utf-8"
---


\begin{center}
    \Huge Análise de acidentes com animais selvagens envolvendo aeronaves (1990-2023)
\end{center}

\vspace{1.5cm}

\begin{center}
    \Large Integrantes:
    
    João Carlos - 232009511, Tomás Mello - 221003369, Eric - 221003402, Felipe Bragança - 
\end{center}

\vspace{1.5cm}

\begin{center}
    \includegraphics[width=5cm]{src/images/logo_unb.png}
\end{center}

\begin{center}
    \Large 12 de dezembro, 2023
\end{center}

\newpage

\section{\Huge Introdução}
\label{sec:Introducao}

\vspace{1.5cm}

\Large    O relatório visa construir uma análise exploratória de um conjunto de dados chamado STRIKE_REPORTS. Este conjunto de dados inclui uma coleção abrangente de incidentes de colisão entre aviões e animais selvagens envolvendo aeronaves militares, comerciais ou civis de 1990 a 2023. Os incidentes foram obtidos a partir da Base de Dados de Acidentes com Animais Selvagens da Administração Federal da Aviação (FAA). O conjunto abrange uma série de informações relacionadas aos incidentes, incluindo pormenores sobre as aeronaves envolvidas, espécies de animais selvagens, localizações geográficas e vários fatores que contribuem para as ocorrências e análise.


\vspace{1.5cm}


\section{\Huge Objetivos}
\label{sec:Objetivos}

\Large

- Aplicar os conhecimentos lecionados da disciplina de CE1.
- Ilustrar as diferentes implicações e interpretações da database escolhida.
- Caracterizar por meio de descrições visuais os dados da database escolhida.




\newpage

\section{\Huge Variáveis} 
\label{sec:Variáveis}

\vspace{1.5cm}
\large

- **INCIDENT_DATE:** Data dos incidentes.
- **AIRPORT:** Aeroportos.
- **AIRCRAFT:** Informações da aeronave.
- **SPECIES:** Espécies envolvidas no acidente.
- **LOCATION:** Localização geográfica do acidente.
- **PHASE_OF_FLIGHT:** Fase do voo em que o acidente ocorreu.


\vspace{1.5cm}

\newpage

\section{\Huge Análise} 
\label{sec:Análise}

\vspace{1cm}

\large

- Carregar bibliotecas e ler a base de dados


```{r, fig.width=12, message=FALSE, echo = FALSE}
library(tidyverse)
library(dplyr)
library(ggplot2)
library(knitr)
def_strikes <- read.csv( "STRIKE_REPORTS.csv")
```

- Tradução e Transformação de valores 
```{r, fig.width=10, echo = FALSE}
#Mudar as siglas da classe de aeronave para os nomes inteiros"
def_strikes <- def_strikes %>%
   mutate(Tipo_de_Aeronave = case_when(
    AC_CLASS == "A" ~ "Avião",
    AC_CLASS == "B" ~ "Helicóptero",
    AC_CLASS == "C" ~ "Planador",
    AC_CLASS == "D" ~ "Balão",
    AC_CLASS == "F" ~ "Dirigível",
    AC_CLASS == "I" ~ "Autogiro",
    AC_CLASS == "J" ~ "Aeronave Ultraleve",
    AC_CLASS == "Y" ~ "Outros",
    AC_CLASS == "Z" | AC_CLASS == "" | AC_CLASS == "NA" ~ "Desconhecido"))

#"Operador, sair da sigla para o nome mesmo"
#def_strikes <- def_strikes %>%
#   mutate(Operadores = case_when(
#     OPERATOR

#Nivel de dano"
def_strikes <- def_strikes %>%
   mutate(Nível_do_Dano = case_when(
    DAMAGE_LEVEL== "M" ~ "Mínimo",
    DAMAGE_LEVEL== "M?" ~"Indeterminado",
    DAMAGE_LEVEL== "D"~ "Destruído",
    DAMAGE_LEVEL== "S"~ "Considerável",
    DAMAGE_LEVEL== ""| DAMAGE_LEVEL== "NA" ~ "Desconhecido",
    DAMAGE_LEVEL== "N" ~ "Sem Dano"))

##Mudando as dummys de massa para a massa
def_strikes <- def_strikes %>%
   mutate(Massa_Aeronave = case_when(
    AC_MASS == 1 ~ "2.250=<",
    AC_MASS == 2 ~ "2.251-5700",
    AC_MASS == 3 ~ "5701-27.000",
    AC_MASS == 4 ~ "27.001-272.000",
    AC_MASS == 5 ~ ">272.000",
    AC_MASS == "NA"|AC_MASS == ""  ~ "Desconhecido"))

#etapas de voo
def_strikes <- def_strikes %>%
   mutate(EtapadoVoo = case_when(
     PHASE_OF_FLIGHT == "" ~ "Desconhecido",
     PHASE_OF_FLIGHT == "Approach" ~ "Aproximação",
     PHASE_OF_FLIGHT == "Arrival" ~ "Chegada",
     PHASE_OF_FLIGHT == "Climb" ~ "Subida",
     PHASE_OF_FLIGHT == "Departure" ~ "Decolagem",
     PHASE_OF_FLIGHT == "Descent" ~ "Descida",
     PHASE_OF_FLIGHT == "En Route" ~ "Na rota",
     PHASE_OF_FLIGHT == "Local" ~ "Local",
     PHASE_OF_FLIGHT == "Parked" ~ "Parado",
     PHASE_OF_FLIGHT == "Landing Roll" ~ "Pousando na Pista",
     PHASE_OF_FLIGHT == "Take-off Run " ~ "Corrida Decolagem",
     PHASE_OF_FLIGHT == "Taxi" ~ "Taxi"))

def_strikes$NCOST_REPAIRS <- as.numeric(gsub(",", "", def_strikes$COST_REPAIRS))    
def_strikes$NCOST_OTHER <- as.numeric(gsub(",", "", def_strikes$COST_OTHER))  
```


\vspace{2cm}

\subsection{\LARGE Estados e quantidade de acidentes (head)} 
\label{sec:a1}

```{r, echo = FALSE, fig.width=6}
#Estados com mais Impactos
table_ESTADO <- def_strikes %>%
  group_by(STATE) %>%
  summarize(
    Impactos = n(),
    "Custo Médio de Reparos" = mean(NCOST_REPAIRS, na.rm = TRUE),
    "Custo Médio Outros" = mean(NCOST_OTHER, na.rm = TRUE),
    "Fora de Serviço" = mean(AOS, na.rm = TRUE),
    "Pessoas Machucadas" = mean(NR_INJURIES, na.rm = TRUE),
    "Fatalidades" = mean(NR_FATALITIES, na.rm = TRUE)
  ) %>%
  arrange(desc(Impactos))

# Estilizando a tabela com kable
knitr::kable(head(table_ESTADO, 15), format = "markdown", col.names = c("Estado", "Impactos", "Custo Médio de Reparos", "Custo Médio Outros", "Fora de Serviço", "Pessoas Machucadas", "Fatalidades"))
```

\large É visível que, os cinco estados com maior número de acidentes, em ordem decrescente, são o Texas, Flórida, California, Nova York e Colorado. 
\newpage

\subsection{\LARGE Linhas aéreas com maior número de impactos} 
\label{sec:a2}

\vspace{1.5cm}

```{r, fig.width=10, echo = FALSE}
table_operadoresfiltrado <- def_strikes %>%
  filter(OPERATOR != "UNKNOWN") %>%
  group_by(OPERATOR) %>%
  summarize(
    Impactos = n(),
    "Custo Médio de Reparos" = mean(NCOST_REPAIRS, na.rm = TRUE),
    "Custo Médio Outros" = mean(NCOST_OTHER, na.rm = TRUE),
    "Fora de Serviço" = mean(AOS, na.rm = TRUE),
    "Pessoas Machucadas" = mean(NR_INJURIES, na.rm = TRUE),
    "Fatalidades" = mean(NR_FATALITIES, na.rm = TRUE)
    )  %>%
  arrange(desc(Impactos))
kable(head(table_operadoresfiltrado, 6), format = "markdown", col.names = c("Operador", "Impactos", "Custo Médio de Reparos", "Custo Médio Outros", "Fora de Serviço", "Pessoas Machucadas", "Fatalidades"), align = c("l", "c", "c", "c", "c", "c", "c"))
```

\vspace{1.5cm}

\large Os operadores de voo nesse caso se referem as linhas aéreas, como a Azul, Latam e Gol no Brasil, e não os funcionários que supervisam e auxiliam nos voos. As linhas aéreas em termos mais gerais são separas em BUS=Business(Comercial), PVT=Private(Privada), GOV=Government(Governo), MIL=Military(Militar). Porém, a base de dados especifica um pouco melhor, listando as empresas responsáveis por essas linhas aéreas. Como é possível observar pela tabela dos operadores com mais casos de impactos com aves, percebemos que os custos para as empresas é considerável. Os custos de reparos, dos seus vários aviões somados estão nas casas das centenas de milhares de doláres. E isso sem considerar as outras despesas com as quais tem que arcar decorrentes dessas batidas, como cancelar voos, rembolsar passagens, pagar hoteis de emergência para seus clientes, etc. Então, apesar de não serem acidentes perigosos, como são vários e em aeronaves muito caras, as operadores lidam com custos massivos devido aos seus encontros com aves.

\newpage

\subsection{\LARGE Tipos de aeronaves}
\label{sec:a3}

\vspace{1cm}

```{r, echo = FALSE, fig.width=8}
#Tipos de avioes sem os desconhecidos que mais batem
table_aircraftsFILTRADO <- def_strikes %>%
  filter(AIRCRAFT != "UNKNOWN") %>%
  group_by(AIRCRAFT)%>%
  summarize(
    Impactos = n(),
    "Custo Médio de Reparos" = mean(NCOST_REPAIRS, na.rm = TRUE),
    "Custo Médio Outros" = mean(NCOST_OTHER, na.rm = TRUE),
    "Fora de Serviço" = mean(AOS, na.rm = TRUE),
    "Pessoas Machucadas" = mean(NR_INJURIES, na.rm = TRUE),
    "Fatalidades" = mean(NR_FATALITIES, na.rm = TRUE)
    ) %>%
  arrange(desc(Impactos))
kable(head(table_aircraftsFILTRADO, 9), format = "markdown", col.names = c("Tipo de Aeronave", "Impactos", "Custo Médio de Reparos", "Custo Médio Outros", "Fora de Serviço", "Pessoas Machucadas", "Fatalidades"), align = c("l", "c", "c", "c", "c", "c", "c"))



# Aviões mais fatais
mortestable <- table_aircraftsFILTRADO %>%
  arrange(desc(Fatalidades))

# Estilizando a tabela de aviões mais fatais com kable
library(knitr)
kable(head(mortestable, 6), format = "markdown", col.names = c("Tipo de Aeronave", "Impactos", "Custo Médio de Reparos", "Custo Médio Outros", "Fora de Serviço", "Pessoas Machucadas", "Fatalidades"), align = c("l", "c", "c", "c", "c", "c", "c"))
```

\vspace{0.5cm} 

\large Seguindo a ideia de que as linhas aéreas comerciais são as que tem mais acidentes, devido a sua frequencia de voos e grande estoque de aviões, são esses modelos de aeronave comerciais as com maior recorrencia de acidentes. Todos os top aviões com maior quantidade de impactos com passáros, são aeronaves massivas usadas em voos comerciais, para transportar muitos passageiros. Entretanto, apesar desta regularidade nos "acidentes", individualmente as aeronaves em si não sofrem com grandes repercussões, exatamente por serem muito grandes e resistentes, e portanto atingir um ou mais passarinhos quase não tem consequencias. Assim, estes modelos de aviões não tem custos altos de reparos, nem precisam ficar muito tempo sem voar depois dos acidentes, além de que não tem nenhuma fatalidade e raríssimas vezes os passageiros se machucam. Em contrapartida, os modelos com maior número de mortes causadas pelos impactos com aves são aviões e helicópteros menores, com pouquissímos passageiros, e muito mais sucetíveis a danos quando acontecem estes encontros. Logo, as horas necessárias para a manutenção também são bem maiores.

\newpage

\subsection{\LARGE Tipos de aves} 
\label{sec:a5}

```{r, echo= FALSE}

#passaros e seus efeitos
table_passaros <- def_strikes %>%
  group_by(SPECIES) %>%
  summarize(
    Impactos = n(),
    "Custo Médio de Reparos" = mean(NCOST_REPAIRS, na.rm = TRUE),
    "Custo Médio Outros" = mean(NCOST_OTHER, na.rm = TRUE),
    "Fora de Serviço" = mean(AOS, na.rm = TRUE),
    "Pessoas Machucadas" = mean(NR_INJURIES, na.rm = TRUE),
    "Fatalidades" = mean(NR_FATALITIES, na.rm = TRUE)) %>%
    arrange(desc(Impactos))
kable(head(table_passaros, 6), format = "markdown", col.names = c("Espécie de Ave", "Impactos", "Custo Médio de Reparos", "Custo Médio Outros", "Fora de Serviço", "Pessoas Machucadas", "Fatalidades"), align = c("l", "c", "c", "c", "c", "c", "c"))

#Podemos ordenar qualquer tabela para deixar a variavel que queremos em ordem decrescente. Para passaros, pensei em botar na ordem dos custos de reparo, ou de fatalidades/machucados dependendo de qual seja, ou por horas que a aeronave ficou sem funcionar

avesfatais_table <- table_passaros %>%
  arrange(desc(Fatalidades))

kable(head(avesfatais_table, 6), format = "markdown", col.names = c("Espécie de Ave", "Impactos", "Custo Médio de Reparos", "Custo Médio Outros", "Fora de Serviço", "Pessoas Machucadas", "Fatalidades"), align = c("l", "c", "c", "c", "c", "c", "c"))
```
\vspace{0.5cm}

\large As diferentes espécies de ave trazem um pensamento contrário ao das aeronaves: os passarinhos com maior registro de choques contra aviões são de pequena estatura, e por conseguinte, não são muito perigosos para as pessoas a bordo, e nem levam a altos custos de reparos. Em contrapartida, são as espécies maiores, como a famosa águia careca, pelicano americano, ou búteo-de-cauda-vermelha (red-tailed hawk). Quando uma aeronave se acidenta contra alguma dessas espécies, seus custos médios podem ir de $100.000,00-$300.000,00 dólares, e o risco é muito maior, com uma média de 8 mortes para o búteo-de-cauda-vermelha, e de 4 ou 3 para os demais.

\subsection{\LARGE Meses do ano com maior ocorrência de impactos} 
\label{sec:a6}


```{r, fig.width=10, echo= FALSE, results='hide'}
#Meses do ano com mais ocorrencias 
def_strikes %>%
  ggplot(aes(x= INCIDENT_MONTH)) + geom_bar() + labs(title="Meses com mais acidentes", x="Meses", y="Ocorrencias")  +
  scale_x_continuous(breaks = 1:12) + theme_minimal()
```

\large Nos meses de julho, agosto, há um aumento no número de ocorrências, podendo estar correlacionado com o começo do verão e periódo de férias escolares nos EUA, consequentemente com mais voos e migração de volta das aves que foram para o sul no inverno.

\subsection{\LARGE Severidade dos impactos causados nas aeronaves} 
\label{sec:a7}

\vspace{1.5cm}

```{r, results='hide', echo = FALSE}
#Contagem da severidade dos impactos
def_strikes %>%
  ggplot(aes(x= Nível_do_Dano)) + geom_bar() + labs(title="Contagem Dano", x="Severidade", y="Ocorrencias")
```
\vspace{1cm}

\large A grande maioria das ocorrências de acidentes não causam dano a aeronaves. Poucas ocorrências causam dano considerável, sendo que nenhuma ocorrência causou destruição.

\newpage

\subsection{\LARGE Acidentes por ano} 
\label{sec:a8}

\vspace{1.5cm}
```{r, fig.width =10, echo = FALSE}
#Anos e batidas de aeronave, fazer a sem os unknow/desconhecidos tambem mais para frente
def_strikes %>%
  filter(Tipo_de_Aeronave!= "Desconhecido") %>%
  ggplot(aes(x= INCIDENT_YEAR, fill = Tipo_de_Aeronave)) + geom_bar() + labs(title="Strikes por Ano", x="Anos", y="Ocorrencias", fill="Tipos de Aeronave")
```
\large É possível notar um aumento do número de ocorrências ao longo dos anos, havendo uma baixa significativa em 2020, devido a diminuição de voos por conta da pandemia do corona vírus.

\vspace{1.5cm}

```{r, fig.width =10, echo = FALSE}
#Número de ocorrências e tipo de aeronave
def_strikes %>%
  filter(Tipo_de_Aeronave != "Desconhecido") %>%
  ggplot(aes(x= Tipo_de_Aeronave)) + geom_bar() + labs(title="Tipos de aeronaves e número de ocorrências ", x="Tipo", y="Ocorrencias")
```
\large Tirando os valores desconhecidos, podemos ver que a grande maioria das ocorrências acontecem com aviões, e em segundo lugar, com helicóptero.

\vspace{1.5cm}

\newpage
\subsection{\LARGE Etapas do voo em que ocorrem acidentes} 
\label{sec:a9}

```{r, fig.width =10, echo = FALSE}
#QUal etapa do Voo tem mais batidas, com isso percebemos que quanto mais baixo mais bate, o que é logico, porque as avez nao voam super alto
def_strikes %>%
  ggplot(aes(x = factor(EtapadoVoo, levels = unique(EtapadoVoo)))) +
  geom_bar(fill = "steelblue") +
  labs(title = "Contagem por Etapa", x = "Etapa", y = "Ocorrências") +
  theme(axis.text.x = element_text(angle = 45, hjust = 1))
                                                      
```
\large A grande maioria dos acidentes acontecem na fase de Approach, seguidos de Landing Roll e Take-off Run. São fases que estão mais perto do solo, colaborando com os dados apresentados anteriormente que a maioria dos acidentes são em alturas menores, perto do solo.

\vspace{1.5cm}

\newpage

\subsection{\LARGE Reparo da aeronave por fatores do acidente} 
\label{sec:a10}

```{r, echo = FALSE}
#Boxplot custos de reparo por dano e tamanho do passaro
def_strikes %>%
  ggplot(aes(x=Nível_do_Dano, y=NCOST_REPAIRS)) +  geom_boxplot(outlier.color = "red", outlier.size = 1, outlier.fill="red") + facet_grid(. ~ SIZE ) + labs(title = "Custo de Reparos por Tamanho do Passáro Atingido", y="Custos de Reparos em Dólares", x = "Nível do Dano") +  coord_cartesian(ylim = c(0,1000000))  +
  theme(axis.text.x = element_text(angle = 45, hjust = 1))
```
\vspace{1.5cm}
```{r, fig.height=4, fig.width=17, echo = FALSE}
#Altura em cada fase de voo"
def_strikes %>%
  ggplot(aes(x=EtapadoVoo, y=HEIGHT, fill=EtapadoVoo)) + geom_boxplot(outlier.color = "red", outlier.size = 2, outlier.fill="red") + labs(title = "Altura em cada Etapa do Voo", y="Altura", x = "Fase de Voo") 
```
\large Através dos Box plots, conseguimos observar que a maior parte das ocorrências são em alturas perto do solo, devido ao fato que as aves não voam em níveis muito altos. 
\vspace{1.5cm}
```{r, fig.height=4, fig.width=17, echo = FALSE}
#Boxplot da velocidade em cada etapa do Voo
def_strikes %>%
  ggplot(aes(x=EtapadoVoo , y=SPEED, fill=EtapadoVoo)) + geom_boxplot(outlier.color = "red", outlier.size = 2, outlier.fill="red") + labs(title = "Velocidade em cada Etapa do Voo", y="Velocidade", fill="Fase do Voo")
```
\large A grande maioria dos acidentes ocorrem em velocidades menores que 400 milhas/h.
\vspace{1.5cm}
